【裁判字號】    98,聲,590
【裁判日期】    981204
【裁判案由】    停止執行
【裁判全文】
臺灣臺中地方法院民事裁定               98年度聲字第590號
聲  請  人  乙○○
相  對  人  甲○○
上列當事人間聲請停止執行事件，本院裁定如下：
    主      文
聲請人提供新臺幣玖拾萬元為相對人供擔保後，本院九十八年度
司執字第四六二六三號拍賣抵押物執行事件之強制執行程序，於
本院九十八年度重訴字第三六五號確認本票債權不存在等事件判
決確定或撤回起訴前，應暫予停止。
    理      由
一、按有回復原狀之聲請，或提起再審或異議之訴，或對於和解
    為繼續審判之請求，或提起宣告調解無效之訴、撤銷調解之
    訴，或對於許可強制執行之裁定提起抗告時，法院因必要情
    形或依聲請定相當並確實之擔保，得為停止強制執行之裁定
    ，強制執行法第18條第2項定有明文。又抵押權人聲請拍賣
    抵押物，經法院為許可強制執行之裁定而據以聲請強制執行
    ，抵押人對該裁定提起抗告或依同法第14條提起異議之訴時
    ，法院得依同法第18條第2項為停止強制執行之裁定，抵押
    人如以該裁定成立前實體上之事由主張該裁定不得為執行名
    義而提起訴訟時，其情形較裁定程序為重，依「舉輕明重」
    之法理，並兼顧抵押人之利益，則抵押人自得依強制執行法
    第18條第2項規定聲請為停止強制執行之裁定（大法官會議
    釋字第182號解釋理由書參照）。又按法院依強制執行法第
    18條第2項裁定准許停止強制執行所定之擔保金，係備供債
    權人因停止執行所受損害之賠償，其數額應依標的物停止執
    行後，債權人未能即時受償或利用該標的物所受之損害額，
    或其因另供擔保強制執行所受之損害額定之（最高法院87年
    度台抗字第529號裁定要旨參照）。
二、聲請意旨略以：相對人以對聲請人之普通抵押權（聲請意旨
    誤載為最高限額抵押權）向本院聲請拍賣聲請人所有抵押物
    ，經本院民事執行處以98年度司執字第46263號拍賣抵押物
    強制執行程序事件進行在案。然聲請人已以上開本票債權不
    存在，且該抵押權設定登記應予塗銷等為由，而對相對人提
    起確認本票債權不存在及塗銷該抵押權設定登記等之訴，目
    前由本院98年度重訴字第365 號受理在案。若聲請人所有上
    開不動產一旦遭拍賣，勢難回復原狀，為保障聲請人之法律
    權益，聲請人爰依釋字第182 號解釋及強制執行法第18條第
    2項規定，願供擔保，請准於98年度重訴字第365號確認本票
    債權不存在等事件判決確定或撤回起訴前，對本院民事執行
    處98年度司執字第46263號拍賣抵押物強制執行事件，予以
    裁定停止強制執行。
三、經查，聲請人以其已向本院提起確認本票債權不存在及塗銷
    該抵押權設定登記等之訴，判決未確定為由，聲請裁定停止
    本院98年度司執字第46263號強制執行程序，業據本院依職
    權調閱本院98年度司執字第46263號卷宗及98年度重訴字第
    365 號卷宗查明屬實，因認聲請人所為停止執行之聲請，於
    法尚無不合，應予准許。至於聲請人應提供之擔保金方面，
    因本件相對人係以本院98年度司拍字第558號拍賣抵押物裁
    定為執行名義，且相對人以新臺幣（下同）6,000,000為抵
    押債權額，而聲請本院執行處拍賣聲請人所有之系爭不動產
    。本院審酌相對人因停止執行，未能即時就其主張對聲請人
    享有之6,000,000元債權，經由拍賣前揭不動產受償，可能
    因無法運用該筆資金而發生相當於利息之損失，認該項損失
    之利率，以民法之法定利率即週年利率5%計算較為客觀，且
    不受利率波動之影響，應屬核算相對人因停止執行所受損害
    之最妥適標準。參以本案訴訟之標的金額逾民事訴訟法第
    466條所定數額，屬得上訴第三審事件，至三審終結，其期
    間推定為3年（參照各級法院辦案期限實施要點第2條規定民
    事第二審審判案件期限2年、民事第三審審判案件期限1年，
    合計為3年，又關於民事通常程序第一審審判案件期限固為1
    年4個月，然本件本院98年度重訴字第365號確認本票債權不
    存在等事件已於98年12月3日宣示判決，故尚無併計第一審
    審判案件期限之必要），本院綜合上情，認為聲請人所應供
    之擔保金額，以900,000元為適當（計算式為：
    6,000,000×5%×3=900,000）。
四、依強制執行法第18條第2項，裁定如主文。
中    華    民    國    98    年    12    月    4     日
                  民事第二庭  法  官  黃炫中
正本係照原本作成。
如不服本裁定，應於送達後10日內向本院提出抗告狀（須附繕本
），並繳納抗告裁判費新臺幣1,000元。
中    華    民    國    98    年    12    月    4     日
                              書記官


司法院資訊處製作；財團法人民間司法改革基金會備份。
